【裁判字號】    98,易,721
【裁判日期】    981231
【裁判案由】    竊盜
【裁判全文】
臺灣嘉義地方法院刑事判決               98年度易字第721號
公  訴  人  臺灣嘉義地方法院檢察署檢察官
被      告  丁○○
上列被告因竊盜案件，經檢察官提起公訴（98年度偵字第5622、
6917號），被告於準備程序中就被訴事實為有罪之陳述，經本院
裁定行簡式審判程序，判決如下：
    主  文
丁○○犯竊盜罪，處有期徒刑柒月，減為有期徒刑參月又拾伍日
。未扣案鑰匙壹把沒收。又犯竊盜肆罪，各處有期徒刑柒月，扣
案鑰匙壹把及未扣案鑰匙壹把均沒收。應執行有期徒刑貳年，並
應於刑之執行前，令入勞動場所強制工作參年。扣案鑰匙壹把及
未扣案鑰匙貳把均沒收。
    犯 罪 事 實
一、丁○○有多次竊盜犯行，因有犯罪習慣，不知悔改，又意圖
    為自己不法之所有，分別為下列竊盜犯行：(一)民國95年7
    月13日10時許，在嘉義縣民雄鄉頂寮村「鉅洋游泳池」前，
    以其所有鑰匙1把，竊取丙○○所有、車牌號碼BD─7698 號
    自用小客車1部得手。(二)98年5月1日7時許，在嘉義基督教
    醫院旁，以其所有鑰匙1把，竊取戊○○所有、車牌號碼UMH
    ─443號機車1部得手。(三)98年5月1日8時50分許，騎乘前
    揭竊得車牌號碼UMH─443號機車，前往嘉義縣大林鎮○○路
    路旁某處，以其所有鑰匙1把，竊取乙○○所有、車牌號碼
    Y2─5821號自用小貨車1部得手，即將上開機車棄置於該處
    ，並駕駛該自用小貨車離去。(四)98年5月6日12時許，駕駛
    前開車牌號碼Y2─5821號自用小貨車，在嘉義縣太保市○○
    里○○○段186之189地號之貨櫃屋旁，徒手竊取甲○○所有
    之工字鐵及鐵皮1批等物（重約200公斤）得手，並以前開自
    用小貨車載運竊得之工字鐵及鐵皮，前往嘉義縣民雄鄉○○
    村○○○段156地號之「雄基資源回收場」販賣。(五)嗣於
    同時地，因「雄基資源回收場」負責人張榮城發覺有異，乃
    報警處理，丁○○見警員到場，為免遭警逮捕，見己○○所
    有、車牌號碼GF3─996號機車停放在嘉義縣民雄鄉大崎村大
    丘園11號之5附1前，且鑰匙疏未拔起，又意圖為自己不法之
    所有，徒手發動機車，騎乘該機車逃逸。
二、案經嘉義縣警察局民雄分局報告及嘉義市政府警察局移送臺
    灣嘉義地方法院檢察署檢察官偵查起訴。
    理  由
一、本件被告所涉犯者非死刑、無期徒刑、最輕本刑為3年以上
    有期徒刑之罪或高等法院管轄第一審案件。被告就被訴事實
    為有罪之陳述，經告知簡式審判程序之旨，並聽取檢察官及
    被告之意見後，爰依刑事訴訟法第273條之1第1項裁定行簡
    式審判程序，依刑事訴訟法第273條之2規定，不受同法第15
    9條第1項、第161條之2、第161條之3、第163條之1以及第16
    4條至第170條規定之限制，合先敘明。
二、認定犯罪事實所憑之證據及理由：
    訊據被告丁○○對於前揭事實坦承不諱，且有被害人即證人
    丙○○98年8月5日警詢調查筆錄(第0000000000號警卷第4頁
    至第6頁)、被害人戊○○98年5月1日警詢調查筆錄(第00000
    00000號警卷第19頁至第20頁)、被害人乙○○98年5月6日警
    詢調查筆錄(同前卷第21頁至第22頁)、被害人甲○○98年7
    月6日警詢調查筆錄(同前卷第26頁至第27頁)、被害人己○
    ○98年5月6日警詢調查筆錄(同前卷第28頁至第31頁)、證人
    即「雄基資源回收場」負責人張榮城98年5月6日警詢調查筆
    錄(同前卷第32頁至第37頁)可稽。另有贓物認領保管單3紙(
    同前卷第43頁、第44頁、第46頁）、被害報告書2紙(同前卷
    第47頁、第0000000000號警卷第8頁)、嘉義縣警察局民雄分
    局扣押書1紙(第0000000000號警卷第50頁)、扣案之鑰匙1把
    （詳贓證物品清單）、嘉義縣警察局車輛尋獲電腦輸入3 紙
    (同前卷第51頁至第53頁)、車籍查詢－基本資料詳細畫面4
    紙(同前卷第54頁至第56頁、第0000000000號警卷第9頁)、
    照片30張(第0000000000號警卷第58頁至第72頁)、嘉義市警
    察局現場勘察報告1份(第0000000000號警卷第12頁至第15頁
    )、內政部警政署刑事警察局98年7月29日刑醫字第09800704
    74號鑑驗書1份(同前卷第17頁至第18頁背面)足憑，核與被
    告自白相符，被告前揭犯行應堪認定。
三、論罪科刑之理由：
(一)核被告所為均係犯刑法第320條第1項之普通竊盜罪，所犯各
    罪犯意各別，行為互異，應分論併罰。爰審酌被告國中肄業
    之智識程度，竊得財物之數量、價值，其犯罪之動機及手段
    ，犯後坦承犯行之態度等一切情狀，分別量處如主文所示之
    刑，並定其應執行之刑。
(二)按犯罪在96年4月24日以前者，除本條例另有規定外，依下
    列規定減刑：一、死刑減為無期徒刑。二、無期徒刑減為有
    期徒刑二十年。三、有期徒刑、拘役或罰金，減其刑期或金
    額二分之一。中華民國96年罪犯減刑條例第2條第1項定有明
    文。而被告上開犯罪事實一(一)犯行之犯罪時間在96年4月
    24 日以前，復無該條例所規定不得減刑之例外情形，自合
    於上開條例第2條第1項第3款之規定，應依法減其宣告刑2分
    之1，並諭知易科罰金之折算標準。
(三)次按「十八歲以上之竊盜犯、贓物犯，有犯罪之習慣者，得
    於刑之執行前，令入勞動場所強制工作」，竊盜犯贓物犯保
    安處分條例第3條第1項定有明文。而保安處分係針對受處分
    人將來之危險性所為之處置，以達教化、治療之目的，為刑
    罰之補充制度。我國現行刑法採刑罰與保安處分雙軌制，係
    在維持行為責任之刑罰原則下，為協助行為人再社會化之功
    能，以及改善行為人潛在之危險性格，期能達成根治犯罪原
    因、預防犯罪之特別目的。是保安處分中之強制工作，旨在
    對嚴重職業性犯罪及欠缺正確工作觀念或無正常工作因而犯
    罪者，強制其從事勞動，學習一技之長及正確之謀生觀念，
    使其日後重返社會，能適應社會生活。竊盜犯贓物犯保安處
    分條例第3條第1項規定，即係本於保安處分應受比例原則之
    規範，使保安處分之宣告，與行為人所為行為之嚴重性、行
    為人所表現之危險性及對於行為人未來行為之期待性相當之
    意旨而制定，而由法院視行為人之危險性格，決定應否令入
    勞動處所強制工作，以達預防之目的。再者，所謂有犯罪之
    習慣者，指對於犯罪已為日常之惰性行為，至於所犯罪名為
    何，是否同一，並非所問。
(四)查本案被告於92年間因竊盜罪經判處有期徒刑2年6月，另因
    洗錢防制法案件，經合併定應執行有期徒刑2年8月確定，於
    93年4月8日入監服刑，94年12月23日假釋出獄，於假釋後又
    於95年5月至6月間犯加重竊盜等罪，經判處應執行有期徒刑
    2年2月確定，嗣被告於95年9月4日入監服刑，98年1月13日
    假釋出監，又於98年5月間犯本案之竊盜等罪，此有臺灣高
    等法院被告前案紀錄表可稽，足見被告自92年間起即已開始
    竊盜，而被告除於93年4月至94年12月間及95年9月至98年1
    月間於服刑中未犯竊盜罪外，於假釋期間之95年及98年間又
    持續犯竊盜罪，且均犯數案，故被告利用出獄之空檔持續犯
    案，顯有犯罪習慣，且衡其不思悛誨，足徵其法敵對性格。
    又本案以相同之手法，持續竊取車輛，行為嚴重破壞社會秩
    序，酌以其歷來累累前科，反覆出入獄所，亦可見其好逸惡
    勞浸漸懶惰成性而有犯罪習慣。且被告多以前揭方式竊取財
    物，嚴重危害車輛所有人之財物，其行為已具有危險性，茲
    綜合被告歷來行為之嚴重性、所表現之危險性及對其未來行
    為之期待性等情，依比例原則衡量結果，為矯正其不良習性
    ，令其入勞動場所強制工作，以達教化與矯治目的，避免再
    以行竊方式圖得生活所需而能重返社會，爰依竊盜犯贓物犯
    保安處分條例第3條第1項、第4條及第5條第1項前段之規定
    ，諭知於刑之執行前，令入勞動場所強制工作3年，以資矯
    治。
(五)扣案供犯罪所用鑰匙1把，為被告所有，供犯罪事實一(三)
    所用之物。至於未於本案扣案之鑰匙2把，係被告所有供犯
    罪事實一(一)、(二)所用之物，業據被告供承在卷(本院卷
    第38頁)，均應依法沒收。
據上論斷，應依刑事訴訟法第273條之1第1項、第299條第1項前
段，刑法第320條第1項、第51條第5款、第38條第1項第2款，
中華民國96年罪犯減刑條例第2條第1項第3款、第7條，竊盜犯贓
物犯保安處分條例第3條第1項、第4條、第5條第1項前段，判決
如主文。
本案經檢察官陳昭廷到庭執行職務。
中    華    民    國    98    年    12    月    31    日
                  刑事第六庭    法  官  黃義成
以上正本證明與原本無異。
如不服本判決應於收受判決後10日內向本院提出上訴書狀，並應
敘述具體理由；其未敘述上訴理由者，應於上訴期間屆滿後20日
內向本院補提理由書（均須按他造當事人之人數附繕本）「切勿
逕送上級法院」。告訴人或被害人如對於本判決不服者，應具備
理由請求檢察官上訴，其上訴期間之計算係以檢察官收受判決正
本之日期為準。
中    華    民    國    98    年    12    月    31    日
                                書記官  吳明蓉
附錄論罪科刑法條：
中華民國刑法第320條（普通竊盜罪、竊佔罪）
意圖為自己或第三人不法之所有，而竊取他人之動產者，為竊盜
罪，處5年以下有期徒刑、拘役或5百元以下罰金。
意圖為自己或第三人不法之利益，而竊佔他人之不動產者，依前
項之規定處斷。
前二項之未遂犯罰之。

司法院資訊處製作；財團法人民間司法改革基金會備份。
